【裁判字號】    99,易,891
【裁判日期】    990712
【裁判案由】    竊盜
【裁判全文】
臺灣臺南地方法院刑事判決               99年度易字第891號
公  訴  人  臺灣臺南地方法院檢察署檢察官
被      告  丁○○
選任辯護人  林樹根律師
            洪茂松律師
            邱麗妃律師
上列被告因竊盜案件，經檢察官提起公訴（99年度偵字第8662號
、99年度營偵字第870號）後，被告於準備程序中就犯罪事實為
有罪之陳述，本院裁定以簡式審判程序進行審判，判決如下：
    主  文
丁○○犯攜帶兇器竊盜罪，處有期徒刑陸月，如易科罰金，以新
臺幣壹仟元折算壹日。扣案電纜剪壹支、瓦斯噴燈壹座沒收。又
犯攜帶兇器竊盜未遂罪，處有期徒刑肆月，如易科罰金，以新臺
幣壹仟元折算壹日。扣案美工刀壹支、剪刀壹支、噴火槍壹支沒
收。應執行有期徒刑捌月，如易科罰金，以新臺幣壹仟元折算壹
日。扣案電纜剪壹支、瓦斯噴燈壹座、美工刀壹支、剪刀壹支、
噴火槍壹支均沒收。
    事實及理由
一、丁○○意圖為自己不法之所有，先後於下列時間、地點竊取
    他人之物：
  (一)99年5月20日凌晨1時40分許，攜帶客觀上足以對人之生命身
    體造成危害、可為兇器使用之電纜剪1支、瓦斯噴燈1座，前
    往臺南縣新營市○○路103-2號外，以前開電纜剪剪斷竊取
    臺灣電力股份有限公司（以下簡稱為臺電公司）所有之TPC
    AWG2/0電纜線共3.96公尺（價值約新臺幣2千元），得手後
    尚未離去時，即為李志郎發覺逮捕並報警處理，而扣得丁○
    ○所有之棉質手套、塑膠手套各1雙、電纜剪1支、膠帶1個
    、瓦斯噴燈1座。
  (二)99年5月24日上午10時35分許，攜帶客觀上足以對人之生命
    身體造成危害、可為兇器使用之美工刀、剪刀各1支、噴火
    槍1支，前往臺南縣善化鎮○○路321-1號旁，以剪刀欲剪斷
    該處臺電公司所有、固定於臺南縣善化鎮大成高幹19號電線
    桿上之不鏽鋼束緊帶時，為鄭清太、臺電公司員工丙○○發
    覺並報警當場查獲而未遂。扣得丁○○所有之布質手套1雙
    、美工刀、剪刀各1支、噴火槍1支。
二、本件被告丁○○所犯為死刑、無期徒刑或最輕本刑為3年以
    上有期徒刑以外之罪，其於準備程序中就被訴事實為有罪之
    陳述，經法官告知簡式審判程序之旨，並聽取公訴人之意見
    後，爰依刑事訴訟法第273條之1第1項規定，裁定進行簡式
    審判程序；另依據刑事訴訟法第273條之2、同法第159條第2
    項之規定，不適用傳聞法則有關限制證據能力之相關規定，
    並得依同法第310條之2準用第454條之規定製作略式判決書
    。均先敘明。
三、證據方法：
  (一)證人甲○○、李志郎、丙○○、鄭清太於警詢中陳述。
  (二)扣案棉質手套、塑膠手套各1雙、電纜剪1支、膠帶1個、瓦
    斯噴燈1座（犯罪事實(一)部分），布質手套1雙、美工刀、剪
    刀各1支、噴火槍1支（犯罪事實(二)部分）。
  (三)照片共22幀。
  (四)扣押書、扣押物品目錄表、贓物認領保管單。
  (五)被告自白。
四、查扣案之電纜剪為金屬製，長度26公分、剪口銳利；美工刀
    內含刀片，刀刃長度為6.5公分、全長21公分；剪刀為金屬
    製，長度為20公分、剪口銳利等情，均據本院當庭勘驗無誤
    ，並製有勘驗筆錄可稽。另扣案之瓦斯噴燈、噴火槍則可點
    燃瓦斯並噴出火焰，亦為被告於警詢中所自陳。是被告攜帶
    至前開行竊地點之上揭物品，客觀上均足以對人之生命身體
    造成危險，可為兇器使用，則核被告所為，均係犯刑法第
    321 條第1項第3款之攜帶兇器竊盜罪。被告於99年5月24日
    竊取不鏽鋼束緊帶（即事實(二)部分）之際，即為鄭清太、丙
    ○○發覺並報警查獲，為未遂犯，應依同條第2項、刑法第
    25條第2項規定以既遂犯之刑而減輕之。再被告先後2次犯行
    ，犯意個別，行為不同，應予分論併罰。
五、扣案之電纜剪1支、瓦斯噴燈1座、美工刀1支、剪刀1支、噴
    火槍1支等物品，均為被告所有供犯本件所用之物，已據被
    告供承在卷，應依刑法第38條第1項第2款規定沒收。另扣案
    之棉質、塑膠、布質手套各1雙、膠帶1個等物品，固亦為被
    告所有，且用以實行本件犯行，然該物品既為被告日常生活
    所用之物，認尚無諭知沒收之必要。
六、依刑事訴訟法第273條之1第1項、299條第1項前段、第310條
    之2、第454條第2項，刑法第321條第1項第3款、第2項、第
    25條第2項、第51條第5款、第41條第1項前段、第8項、第38
    條第1項第2款，刑法施行法第1條之1，判決如主文。
本案經檢察官乙○○到庭執行職務。
中    華    民    國    99    年    7     月    12    日
                  刑事第六庭    法  官  吳坤芳
以上正本證明與原本無異
如不服本判決應於收受本判後10日內向本院提出上訴書狀，並應
敘述具體理由。其未敘述上訴理由者，應於上訴期間屆滿後20日
內向本院補提理由書狀（均須按他造當事人之人數附繕本）「切
勿逕送上級法院」。
                                書記官  程伊妝
中    華    民    國    99    年    7     月    12    日
附錄本案論罪科刑法條：
中華民國刑法第321條
（加重竊盜罪）
犯竊盜罪而有左列情形之一者，處 6 月以上、 5 年以下有期徒
刑：
一、於夜間侵入住宅或有人居住之建築物、船艦或隱匿其內而犯
    之者。
二、毀越門扇、牆垣或其他安全設備而犯之者。
三、攜帶兇器而犯之者。
四、結夥三人以上而犯之者。
五、乘火災、水災或其他災害之際而犯之者。
六、在車站或埠頭而犯之者。
前項之未遂犯罰之。

司法院資訊處製作；財團法人民間司法改革基金會備份。
